【裁判字號】    98,上訴,1634
【裁判日期】    990113
【裁判案由】    妨害風化
【裁判全文】
臺灣高等法院高雄分院刑事判決        98年度上訴字第1634號
上  訴  人
即  被  告  甲○○
上列上訴人因妨害風化案件，不服臺灣高雄地方法院98年度訴字
第1112號中華民國98年10月14日第一審判決（起訴案號：臺灣高
雄地方法院檢察署98年度偵字第18580 號），提起上訴，本院判
決如下：
     主  文
上訴駁回。
甲○○緩刑貳年，緩刑期間付保護管束。
     事  實
一、甲○○係林以諾之兄，林以諾自民國（下同）98年5 月20日
    起擔任設在高雄市○○區○○路396 號之「越來香美容休閒
    館」登記負責人。詎甲○○竟與林以諾（另案由原審法院審
    理中）共同基於意圖使女子與不特定男客為猥褻行為而容留
    、媒介以營利之犯意聯絡，共同經營上開「越來香美容休閒
    館」，雇用越南籍之成年女子阮氏昌擔任店內女服務生，店
    內消費模式為推拿60分鐘收費新台幣（下同）600 元、90分
    鐘收費1,000 元，若為男客提供以手套撫摸生殖器至射精（
    俗稱「半套」）之猥褻性服務，另加收500 元，並約定所得
    全數費用由阮氏昌拿取7 成，餘歸由甲○○、林以諾以此方
    式牟取利益。嗣於98年6 月18日晚上8 時40分許，適有男客
    陳計任前往上址消費時，因林以諾未在店內，遂由甲○○上
    前招呼並接待陳計任至上址2 樓之22號包廂內，並指派阮氏
    昌前往該包廂內向陳計任說明店內上開消費細節，提供該包
    廂作為阮氏昌為陳計任進行以手套撫摸生殖器之猥褻性服務
    ，嗣陳計任經阮氏昌以上開「半套」方式套弄至射精完畢，
    而尚未給付代價時，於同日晚間9 時5 分許，為警持台灣高
    雄地方法院法官核發之搜索票至上址執行搜索而當場查獲，
    並扣得林以諾所有之警示燈遙控器1 只。
二、案經高雄市政府警察局小港分局報告臺灣高雄地方法院檢察
    署檢察官偵查起訴。
     理  由
壹、證據能力部分：
    按被告以外之人於審判外之陳述，雖不符前4 條之規定，而
    經當事人於審判程序同意作為證據，法院審酌該言詞陳述或
    書面陳述作成時之情況，認為適當者，亦得為證據，刑事訴
    訟法第159 條之5 第1 項定有明文。查本案認定事實所引用
    之卷內證據資料，除原已符同法第159 條之1 至第159 條之
    4 規定及法律另有規定等傳聞法則例外規定，而得作為證據
    外，並無證據證明係公務員違背法定程序所取得，而檢察官
    、被告於本院審理時，均同意其作為本案證據之證據能力，
    且本院審酌前揭陳述作成時之情況，並無違法取證之瑕疵，
    亦認以之作為證據為適當，是本件有關被告以外之人於審判
    外之言詞或書面陳述等供述證據，依前揭法條意旨，自均得
    為證據。
貳、實體部分：
一、訊據上訴人即被告甲○○（下稱被告甲○○）矢口否認有何
    意圖營利媒介、容留猥褻行為之犯行，辯稱：伊弟弟林以諾
    才是「越來香美容休閒館」的實際負責人，當天只是去叫弟
    弟林以諾回家吃飯，幫忙弟弟看店，對該店內消費方式為何
    、何時開始經營、有無提供色情交易等均不知情云云。
二、惟查：
  (一)林以諾係「越來香美容休閒館」之負責人，阮氏昌則受雇為
    店內女服務生，雙方約定男客消費所得由阮氏昌分得7 成、
    店家分得3 成等情，業經證人林以諾、阮氏昌於警詢中分別
    證述明確（見警卷第1-2 、12-13 頁）。又98年6 月18日晚
    間8 時40分許，陳計任前往「越來香美容休閒館」消費，林
    以諾未在店內，遂由被告甲○○上前招呼並接待陳計任至上
    址2 樓之22號包廂內，並指派阮氏昌前往包廂為陳計任提供
    服務，至同日晚間9 時5 分許，為警持原審法院法官核發之
    搜索票至上址執行搜索，並扣得檯單5 張、警示燈遙控器1
    只等情，亦經被告甲○○所是認，並經證人陳計任於原審審
    理時及證人阮氏昌於警詢時分別證述明確（見原審(三)卷第32
    -33 頁、警卷第12-13 頁），且與證人即到場執行搜索之員
    警孫志郎於原審審理時之證述相符（見原審(三)第29頁），並
    有原審法院98年度聲搜字第1085號搜索票、高雄市政府警察
    局臨檢現場紀錄表、高雄市政府警察局行政科專勤組搜索筆
    錄、扣押筆錄、扣押物品目錄表各1 份在卷可查（見原審(一)
    卷第13-16 頁），是此部份事實均已堪認屬實。
  (二)證人陳計任於原審審理時證稱：「當日在包廂內阮氏昌為伊
    按摩10、20分鐘後，問是否要做半套，伊表示做半套不如做
    全套，阮氏昌表示店內沒有做全套，只有半套，便用手使伊
    射精，還用衛生紙將精液包起來拿去丟掉，後來店內警示燈
    亮起，伊因先前有經驗，所以知道應該是警察來臨檢，就把
    衣服穿上」等語（見原審(三)卷第33、36、37頁）。證人孫志
    郎於原審審理時亦證稱：「伊當日與同事在『越來香美容休
    閒館』外埋伏，見有人進入消費，伊便喬裝客人進入，由被
    告帶伊上樓進包廂，伊有注意樓梯旁的第一間包廂有人，伊
    進入另間包廂後，便打電話通知在外埋伏的同事進來搜索，
    之後店內警示燈就亮起，伊見狀起身前往陳計任所在包廂，
    在走廊上就看到阮氏昌神情慌張跑進廁所，之後扣到遙控器
    有當場測試，可以從1 樓一次遙控所有2 樓包廂的警示燈一
    起亮」等語（見原審(三)卷第24-25 、27-29 頁）。而搜索當
    日亦扣得上開警示燈遙控器1 只，有前開扣押物品目錄表可
    證，足認證人阮氏昌確有為證人陳計任提供包括以手套弄生
    殖器至射精之半套猥褻性服務，且於員警表明身分進入店內
    搜索，店內警示燈亮起時，證人阮氏昌確因而慌張離開包廂
    進入上址2 樓廁所內無訛。按證人阮氏昌係受僱於「越來香
    美容休閒館」，設若其未與店家達成協議，當無甘冒為店家
    解雇之風險，而為男客提供並非店家允許範圍之不法性服務
    之理；就店家而言，如其未從中獲利，亦不可能同意所僱用
    之人在店內從事營業範圍外之事務，而自負被查緝之風險。
    再參以店內再設置警示設備以逃避警方查緝觀之，阮氏昌在
    店內為客人從事撫摸生殖器之猥褻性服務應係「越來香美容
    休閒館」之營業項目無訛。證人林以諾既擔任「越來香美容
    休閒館」之登記負責人，對於阮氏昌在店內之上開行為應無
    不知之理。
  (三)被告甲○○於警詢、偵查及原審行準備程序中均供稱：「伊
    知悉『越來香美容休閒館』負責人為林以諾，該店係於98年
    5 月28日開始經營，店內係提供護膚、護背、刮砂等服務，
    林以諾並曾告知伊店內消費方式為1 小時600 元、1.5 小時
    1,000 元」等語（見警卷第4 頁、偵查卷第11頁、原審(二)卷
    第18頁），嗣其於審理中卻稱：「因為兄弟間各有各的事，
    伊不清楚林以諾經營那家店多久，何時開店伊沒有過問」等
    語（見原審(三)卷第45頁）。其就是否知悉「越來香美容休閒
    館」內經營相關狀況，前後供述已有矛盾，其所辯是否足採
    ，不無疑問。況被告甲○○於原審行準備程序時供稱：「當
    日店內尚有1 、2 位小姐，伊是幫林以諾看店，有客人來，
    就把客人帶上樓，並按電鈴叫小姐上去服務」等語（見原審
    (二)卷第17頁），若被告甲○○不知「越來香美容休閒館」各
    項經營事項，則其於客人入店內消費時，其反應為何係逕將
    客人帶上2 樓包廂內，而非通知店內小姐處理？又其將證人
    陳計任帶往包廂後，如何能知悉通知小姐之方式係「按電鈴
    」而非其他方式？事後如何按小姐所提供之服務向顧客收費
    ？遇有警察臨檢時，又如何啟動警示設備？顯然其對該店內
    之接待流程及各項既有設備均頗為瞭解，而非全然不知情甚
    明。再者，其於原審行準備程序及審理時尚供稱：「林以諾
    經營『越來香美容休閒館』時，伊剛辭掉工作，那時沒有工
    作；伊與證人林以諾住在一起，該店離家裡距離騎車大約8
    、9 分鐘」等語（見原審(二)第18頁、原審(三)第45-46 頁）。
    被告甲○○其時既無工作，又明知與其同住一地，年紀並較
    其為輕之弟即林以諾於離家不遠處擔任甫新開幕店家之負責
    人，衡諸常情，絕無毫不在意而從未加以過問之可能，是被
    告甲○○上開所辯，與常情不符；被告甲○○既於案發時代
    替林以諾在「越來香美容休閒館」店內招呼、接待來店之陳
    計任，並指派阮氏昌為其服務，對該店內之消費、帶位、指
    派小姐之流程均屬熟稔，則其非單純知悉店內有提供猥褻性
    服務，而係參與部分行為。足見其與林以諾就上開犯行間，
    確有犯意聯絡及行為分擔無訛。
  (四)被告甲○○雖辯稱：本案雖未扣得保險套、潤滑劑、沾有精
    液之衛生紙等物；且證人陳計任進入店內與警入內臨檢之時
    間點過於巧合，有誘捕偵查之嫌云云。惟本件「越來香美容
    休閒館」提供違法服務者，依證人陳計任所述，僅有俗稱「
    半套」之猥褻性服務，則是否有使用保險套、潤滑劑等物之
    必要，本為因人而異之事；又證人陳計任亦證稱：伊射精後
    阮氏昌已用衛生紙將精液包起來拿去丟掉等語，已如前所述
    ，是未扣得衛生紙亦屬事理之常。再者，查獲時證人陳計任
    衣著整齊一事，為被告甲○○所不否認，若其係為配合警方
    採證而刻意入內誘使犯罪，則於員警搜索採證時，何不以全
    身或半身赤裸之狀況接受員警拍照存證，使搜索現場狀況更
    足證明本件犯罪事實？惟其並未如此，反係於衣著整齊時為
    警查獲，是證人陳計任屬單純入店之消費者，而非配合員警
    蒐證亦足認定。被告甲○○上開所辯，委無可採。綜上所述
    ，被告甲○○所辯應係卸責之詞，不足採信，其犯行明確。
三、按刑法第231 條規定犯意圖使男女與他人為性交、猥褻之行
    為，而引誘、容留或媒介以營利之罪，以行為人已具營利之
    目的而有意圖使男女與他人為性交、猥褻行為，而引誘、容
    留或媒介之行為為已足，不以實際得利為必要。所稱引誘指
    逗引誘惑之意，即男女初無與人為性交之意思，因行為人之
    逗引誘惑而始與人為性交之意；媒介指居間介紹，使男女因
    行為人之介紹牽線行為而能與他人為性交；容留指提供為性
    交、猥褻之場所而言。如行為人引誘、媒介於前，復加以容
    留在後，其引誘、媒介之低度行為應為容留之高度行為所吸
    收，應包括的構成意圖使男女與他人為性交、猥褻而容留以
    營利之一罪（最高法院94年度台上字第6002號判決意旨參照
    ）。本件被告甲○○以營利之意，容留、媒介證人阮氏昌與
    陳計任於「越來香美容休閒館」2 樓包廂內進行猥褻之行為
    ，雖尚未因而收取證人陳計任所支付之代價，惟揆諸上開見
    解，仍屬該當於刑法第231 條所規定之要件，是核被告甲○
    ○所為，係犯刑法第231 條第1 項之意圖營利容留猥褻罪，
    其媒介之低度行為，應為其容留之高度行為所吸收，不另論
    罪。被告甲○○與林以諾間，就本件犯行有犯意聯絡及行為
    分擔，應論以共同正犯。
四、原審因認被告甲○○犯罪事證明確，而適用刑法第28條、第
    231 條第1 項之規定，審酌其為貪圖不法利益，與其弟林以
    諾經營色情行業，媒介、容留成年女子與男客從事猥褻之行
    為，敗壞社會善良風氣，實無足取，雖查無前科，惟其犯罪
    手段係利用越南籍女子從事不法猥褻服務，足以減損我國國
    際評價，故仍應予適當之處罰等一切情狀，量處有期徒刑4
    月，併依刑法第41條第1 項規定諭知以新臺幣1 千元折算1
    日之易科罰金折算標準。並敘明扣案之警示燈遙控器1 只，
    係共犯林以諾經前手讓渡而來，足認已屬共犯林以諾所有，
    且係本件犯罪所用之物，依刑法第38條第1 項第2 款規定及
    共犯責任共同原則，宣告沒收之。另敘明扣案之檯單5 張，
    其中如警卷第42頁照片所示之檯單1 張，因上載於「8 時40
    分」許入內消費之人係使用21號包廂，與本件所認定之事實
    係使用22號包廂不符，且該張檯單上消費金額均記載為1,00
    0 元，而與被告甲○○上開供承「越來香美容休閒館」所提
    供推拿等服務90分鐘之代價相符，是均難認係該店提供猥褻
    性服務所為之記載；而其餘檯單4 張，亦無從證明與本件有
    何關連性，故均不予宣告沒收。復敘明檢察官論罪條文雖另
    引用刑法第231 條第1 項意圖營利容留性交罪之條文，惟就
    檢察官起訴書之犯罪事實欄觀之，亦僅述及證人阮氏昌係為
    證人陳計任進行手淫之猥褻性服務，並未述尚有何「性交」
    之行為，是檢察官此部份論罪條文，顯屬贅載。經核原判決
    認事用法並無違誤，量刑亦稱允當。
五、被告甲○○上訴意旨仍以：證人陳計任與警員孫志郎於原審
    審理後相偕離去，且有說有笑，甚為熟稔，是陳計任應為孫
    志郎之線民，渠等所證顯然不可採信，且2 樓之22號包廂門
    上尚設有透明之玻璃窗，有照片為證，是店內小姐不可能公
    然在包廂內為猥褻行為等語，指摘原判決不當。惟經本院向
    原審法院調取原審審理後證人陳計任與警員孫志郎離去時，
    在走廊上之錄影帶勘驗結果為：「98年9 月30日10時42分25
    秒先看到警察步出法庭，10時42分33秒另一位證人也步出法
    庭，然後二人相偕離開法庭」，有勘驗筆錄在卷可憑（見本
    院上訴卷第26頁），並無渠等2 人有何談笑之情事；再經本
    院向中華電信局高雄營業處調取渠等自98年5 月至同年11月
    間之通聯記錄，亦未發現渠等間有何通聯之情事（見本院上
    訴卷第42-48 頁）。再者，上開2 樓之22號包廂門上雖設有
    透明之玻璃窗，有被告甲○○事後於本院審理時所提出之照
    片數幀在卷可憑，惟該玻璃窗非大，非不能以布簾暫時遮蔽
    ，店內復設有警示燈，足以在警方臨檢時提供警示作用；因
    此，客人陳計任在上開包廂內接受阮氏昌撫摸生殖器之猥褻
    性服務非無可能，是被告甲○○上開指摘顯係臆測，其執上
    開事由聲明上訴，指摘原判決不當，為無理由，應予駁回。
六、被告甲○○前未曾因故意犯罪而受有期徒刑以上刑之宣告，
    有台灣高等法院被告前案紀錄表在卷可憑，在本案其並非「
    越來香美容休閒館」之負責人，且當日係其受其弟林以諾之
    託代為管理店內業務，且經此偵審程序及科刑之判決，當知
    警愓，信無再犯之虞，本院認對其所宣告之刑以暫不執行為
    適當，爰宣告緩刑2 年，為使被告甲○○養成守法及明辨是
    非之觀念，並於緩刑期間內付保護管束。
據上論斷，應依刑事訴訟法第368 條，刑法第74條第1 項第1 款
、第93條第1項，判決如主文。
本案經檢察官陳宗吟到庭執行職務。
中    華    民    國    99    年    1     月    13    日
                  刑事第四庭    審判長法  官  蕭權閔
                                      法  官  陳吉雄
                                      法  官  李嘉興
以上正本證明與原本無異。
如不服本判決應於收受本判決後10日內向本院提出上訴書狀，其
未敘述上訴理由者，並得於提起上訴後10日內向本院補提理由書
狀（均須按他造當事人之人數附繕本）「切勿逕送上級法院」。
中    華    民    國    99    年    1     月    13    日
                                      書記官  唐奇燕
附錄本判決論罪科刑法條：
刑法第231條
意圖使男女與他人為性交或猥褻之行為，而引誘、容留或媒介以
營利者，處5 年以下有期徒刑，得併科10萬元以下罰金。以詐術
犯之者，亦同。
公務員包庇他人犯前項之罪者，依前項之規定加重其刑至二分之
一。

司法院資訊處製作；財團法人民間司法改革基金會備份。
